臺灣高等法院臺中分院民事判決
111年度上易字第96號
上  訴  人  劉○○  

訴訟代理人  李嘉耿律師
複 代理 人  林聰豪律師
被 上訴 人  甲女      
訴訟代理人  王邦安律師
            賴英姿律師
上列當事人間請求損害賠償事件，上訴人對於中華民國110年12
月17日臺灣臺中地方法院110年度訴字第2023號第一審判決提起
上訴，本院於111年5月25日言詞辯論終結，判決如下：
    主  文
上訴駁回。
第二審訴訟費用由上訴人負擔。
    事實及理由
一、被上訴人起訴主張：兩造前均任職址設臺中市○○區某協會（
    名稱及地址詳卷，下稱系爭協會），上訴人為系爭協會園長
    ，伊為系爭協會行政人員。上訴人於民國108年7月16日15時
    許，見伊獨自在系爭協會物資中心影印文件，竟違反伊之意
    願，強行面對面摟抱伊，親吻伊嘴唇，並將舌頭伸入伊口腔
    ，及徒手強行撫摸伊後腰部與胸部。伊雖拒絕並掙脫，惟上
    訴人仍再次強行面對面抱住伊並親吻嘴唇，直至上訴人聽聞
    隔壁訪客到訪時發出之聲響始作罷，前後歷時約2分鐘。伊
    因上訴人上開之侵權行為，內心受有極大創傷，精神上所受
    之痛苦實難以言喻，其後並開始出現焦慮、失眠及頭暈等創
    傷後壓力症候群之症狀而就診，且自108年9月起至109年3月
    止，無法上班工作，受有支出醫療費用新臺幣（下同）7,87
    0元及工作收入損失193,200元之損害，並請求上訴人賠償精
    神慰撫金100萬元。爰依民法第184條第1項前段、第193條第
    1項、第195條第1項規定，求為命上訴人給付1,201,070元及
    加計法定遲延利息之判決。
二、上訴人則以：伊實非有資力之人，且加害程度輕微，被上訴
    人請求之慰藉金實屬過高云云，資為抗辯。
三、原審判決命被上訴人給付607,870元，及自109年8月25日起
    至清償日止加計法定遲延利息，並駁回被上訴人其餘之請求
    。上訴人提起上訴，聲明：㈠原判決關於命上訴人給付本息
    部分，及該部分假執行之宣告均廢棄。㈡上開廢棄部分，被
    上訴人在第一審之訴及假執行之聲請均駁回。被上訴人則聲
    明：上訴駁回。（原判決駁回被上訴人逾上開請求部分，未
    據其聲明不服，已告確定）。
四、上訴人對原審判決命其給付醫療費用7,870元，未於上訴理
    由敘明不服，僅對原審判決命其給付慰撫金60萬元部分，於
    上訴理由中表示不服，並辯稱：兩造間原為同事，關係友好
    ，伊誤認有與被上訴人發展戀情之可能，始有親吻及撫摸被
    上訴人之行為，比較其他類似判決，原判決核定慰撫金60萬
    元過高，且伊月收入約3萬餘元，無其他財產，伊妻子罹有
    子宮內膜癌第3期，無力負擔60萬元之精神慰撫金云云。然
    被上訴人對上訴人所為之強制猥褻行為，造成上訴人心理創
    傷，而接受身心科治療等情，有澄清綜合醫院中港分院診斷
    證明書、該院心理衡鑑摘要單及上訴人病歷資料等為證（見
    附民卷17頁、原審卷117-128頁），堪認被上訴人受害非輕
    。又上訴人於本件強制猥褻行為之偵查及刑事一審程序中，
    並未坦承犯行，且於本件民事二審程序仍以「誤認有與被上
    訴人發展戀情之可能」，為其強制猥褻行為之脫詞，實未見
    其有何真誠之悔意。本院審酌兩造之身分、地位、資力及上
    情，認被上訴人請求慰撫金60萬元並無過高情事。至上訴人
    之妻雖罹患子宮內膜癌3期，惟上訴人並未舉證證明其妻之
    醫藥費用係由其負擔，尚難認其妻病情對上訴人經濟狀況有
    重大影響，而有必要變更上開慰撫金金額之量定。另上訴人
    所舉其他判決與本件事實及當事人身分地位並不相符，無從
    類比，本院自不受拘束。
五、綜上所述，被上訴人依民法第184條第1項、第195條第1項之
    規定，請求上訴人給付被上訴人607,870元，及自起訴狀繕
    本送達翌日即109年8月25日起（見附民卷25頁之送達證書）
    至清償日止，按週年利率5%計算之利息，為有理由，應予准
    許。原審（除確定部分外）為上訴人敗訴之判決，並依兩造
    之聲請酌定相當擔保金分別為假執行、免為假執行之諭知，
    核無不合。上訴意旨指摘原判決不當，求予廢棄改判，為無
    理由，應予駁回。
六、本件事證已臻明確，兩造其餘之攻擊或防禦方法及所用之證
    據，經本院斟酌後，認為均不足以影響本判決之結果，爰不
    逐一論列，併此敘明。
據上論結，本件上訴為無理由，依民事訴訟法第449條第1項、第
78條，判決如主文。
中　　華　　民　　國　　111 　年　　6 　　月　　15　　日
        　　                民事第八庭   
　　　　　　　                審判長法　官  杭起鶴
　　　　　　　　　　　　　　        法  官  吳國聖
　　　　　　　　　　　　　　　      法　官  黃裕仁
正本係照原本作成。            
不得上訴。
                                    書記官  王麗珍
　　　　　　　　　　　　　　　　　　
中　　華　　民　　國　　111 　年　　6 　　月　　15　　日